# 该两份或多份合同基于同一商业目的而订立并构成一揽子交易

提问人：寻求帮助 时间：2020-09-25 20:54:00
新收入准则应用指南中说到：企业与同一客户（或该客户的关联方）同时订立或在相近时间内先后订立的两份或多份合同,在满足下列条件之一时，应当合并为一份合同进行会计处理
1 、该两份或多份合同基于同一商业目的而订立并构成一揽子交易，例如一份合同在不考虑另一份合同的对价的情况下将会发生亏损
这条是否这样理解：本质为一份合同，但拆分成两份合同，其中一份合同亏损，另一份合同盈利很大，实际上是对前一份合同的补偿

回答人：chenyiwei
你所说的情况可能是“一揽子交易”的一种可能类型。
此处对“一揽子交易”的判定原则与《企业会计准则第 33 号——合并财务报表（ 2014 年修订）》和《企业会计准则解释第 5 号》第五条的规定一致。